臺灣彰化地方法院民事裁定
111年度事聲字第24號
異  議  人  黃昱豐  
相  對  人  蔡芳嫻  

上列當事人間確定訴訟費用額事件，異議人對民國111年8月8日
本院司法事務官所為111年度司聲字第221號裁定聲明異議，本院
裁定如下：
    主  文
異議駁回。
    理  由
一、按當事人對於司法事務官處理事件所為之終局處分，得於處
    分送達後10日之不變期間內，以書狀向司法事務官提出異議
    。司法事務官認前項異議有理由時，應另為適當之處分；認
    異議為無理由者，應送請法院裁定之。法院認第1項之異議
    為有理由時，應為適當之裁定；認異議為無理由者，應以裁
    定駁回之。民事訴訟法第240條之4第1項至第3項各有明文。
    查本院司法事務官於民國111年8月8日所為111年度司聲字第
    221號裁定（下稱原裁定）已於同年8月17日送達異議人，有
    送達證書可稽；異議人於法定期間10日內之同年月18日以書
    狀提出異議；並經司法事務官認其異議為無理由而送請裁定
    等節，有聲明異議狀足憑，並經本院依職權調取前開案卷核
    閱無訛。是本件異議未逾法定10日之不變期間，核屬適法，
    應由本院就其異議有無理由為裁定，合先敘明。
二、異議意旨略以：其上訴時有繳納上訴費用；相對人是自願提
    上訴的；相對人向其借錢未還卻誣告其等語。
三、次按法院未於訴訟費用之裁判確定其費用額者，第一審受訴
    法院於該裁判有執行力後，應依聲請以裁定確定之；依第1
    項確定之訴訟費用額，應於裁定送達之翌日起，加給按法定
    利率計算之利息。民事訴訟法第91條第1項、第3項分別定有
    明文。此一確定訴訟費用額之裁定，僅在審究有求償權之一
    造當事人所開列之費用項目，及其提出支付費用之計算書等
    證據，是否屬於訴訟費用之範圍，以確定應負擔訴訟費用之
    他造當事人所應賠償其訴訟費用之數額。至訴訟費用究應由
    何人負擔？按何比例負擔？悉依命負擔訴訟費用之確定裁判
    主文定之，不容於確定訴訟費用額之程序中，更為不同之酌
    定（最高法院98年度台抗字第705號裁定參照）。申言之，
    確定訴訟費用額之裁定，僅依非訟事件程序審究本案敗訴之
    當事人應負擔之訴訟費用數額，是否屬於訴訟費用之範圍，
    以確定應負擔訴訟費用之他造當事人所應賠償其訴訟費用之
    數額，並非就本案訴訟之權利存在與否為確定，是其償還義
    務如何，應從命負擔訴訟費用之裁判定之。故當事人在此程
    序中，僅得就各個費用項目是否為法律上之訴訟費用、數額
    之計算有無錯誤加以爭執。至有關權利消滅之抗辯，或是否
    應負償還費用之義務、按何比例負擔，均應依照原命負擔訴
    訟費用裁判之諭示。縱命負擔訴訟費用之裁判有不當，乃為
    該裁判本身之上訴或抗告問題，於確定訴訟費用額裁定程序
    中不得再予審究。
四、經查：兩造間請求損害賠償事件，經本院110年度訴字第79
    號判決、臺灣高等法院臺中分院110年度重上字206號判決確
    定在案，並諭知第一、二審除確定部分外訴訟費用均由異議
    人負擔，此有前開判決書在卷可稽。職是，本院司法事務官
    調卷審查後，依職權以111年度司聲字第221號裁定認異議人
    應給付相對人之前揭事件訴訟費用額確定為新臺幣202,975
    元（計算式：一審訴訟費用90,397元+二審訴訟費用112,578
    元=202,975元）及法定遲延利息，並向異議人徵收訴訟費用
    ，核無違誤。異議人雖以上開理由提出異議，然內容均與訴
    訟費用項目及其數額之計算有無錯誤無關。遑論關於兩造間
    訴訟爭執事項既經判決確定，亦非本院於此所得審究。異議
    人持上開事由再予爭執，與上開規定及說明不符。從而，本
    件聲明異議意旨指摘原裁定不當，求為廢棄，為無理由，應
    予駁回。
五、依民事訴訟法第240條之4第3項後段，裁定如主文。 　　　
中　　華　　民　　國　　111 　年　　10　　月　　31　　日
                  民事第一庭  法　官　范馨元
以上正本係照原本作成。
如不服本裁定應於送達後10日內向本院提出抗告狀，並繳納抗告
費新臺幣1,000元。
中　　華　　民　　國　　111 　年　　10 　　月　 31　　日
                              書記官  卓千鈴